臺灣高等法院高雄分院刑事裁定
110年度聲字第1633號
聲  請  人  臺灣高等檢察署高雄檢察分署檢察官
受  刑  人  朱俊煜



上列聲請人因受刑人數罪併罰有二裁判以上，聲請定其應執行之
刑（110 年度執聲字第680 號），本院裁定如下：
    主  文
朱俊煜因違反毒品危害防制條例等罪，所處各如附表所示之刑，
應執行有期徒刑陸年。
    理  由
一、本件聲請的內容為：受刑人朱俊煜因違反毒品危害防制條例
    等數罪，先後判決確定如附表所示之刑，依刑法第53條、第
    51條第5款、刑事訴訟法第477 條第1 項等規定，聲請定其
    應執行之刑。
二、裁判確定前犯數罪者，併合處罰之。但有下列情形之一者，
    不在此限：一、得易科罰金之罪與不得易科罰金之罪。二、
    得易科罰金之罪與不得易服社會勞動之罪。三、得易服社會
    勞動之罪與不得易科罰金之罪。四、得易服社會勞動之罪與
    不得易服社會勞動之罪。前項但書情形，受刑人請求檢察官
    聲請定應執行刑者，依第51條規定定之，刑法第50條有明文
    規定。又數罪併罰，有二裁判以上者，依第51條之規定，定
    其應執行之刑；宣告多數有期徒刑者，於各刑中之最長期以
    上，各刑合併之刑期以下，定其刑期。但不得逾30年，刑法
    第53條、第51條第5 款也分別定有明文。
三、經查，受刑人因犯如附表編號1 至15 所示之罪，經法院分
    別判處如附表各該編號所示之刑，並均已確定在案（詳細情
    形如附表所載），此有上述案件的刑事判決書及臺灣高等法
    院被告前案紀錄表在卷可證。其中受刑人所犯如附表編號1
    至3、12至15 所示之罪所判處的宣告刑，均得易科罰金、易
    服社會勞動，而如附表編號4 至11所示之罪所判處的宣告刑
    則均不得易科罰金、易服社會勞動，依法原不得併合處罰，
    但受刑人已經依刑法第50條第2 項規定請求檢察官向本院聲
    請合併定應執行刑，此有受刑人於民國110 年10 月25日所
    提出的聲請書可以證明（見本院卷第13 頁），又本院為附
    表所示案件犯罪事實最後判決的法院，且附表所示案件，都
    是於最先判決確定之附表編號1、2 所示案件確定前所犯，
    故本件聲請於法有據。又依上述法律規定，本件所定應執行
    之刑，應在各罪最長刑期即有期徒刑2年3月（附表編號4 部
    分）以上，如附表所示各罪宣告刑之總和即有期徒刑17 年1
    0月以下定之，而不得逾越刑法第51條第5款所規定的法律外
    部界限；同時也不得逾越附表編號1 至3、4 至11、12至15 
    曾定應執行刑（分別為有期徒刑8月、4 年8 月、1年1月）
    之總和，即有期徒刑6 年5 月（8 月+4年8 月+1年1 月＝6年
    5 月）的內部界限。
四、經本院函詢檢察官及受刑人對於本案之意見後，檢察官及受
    刑人均未表示具體意見。本院考量：「受刑人所犯如附表所
    示之罪，其中附表編號1 至3及12至13 部分、編號4 至11 
    部分、編號14至15部分，分別是犯罪名相同之罪，且附表所
    示犯行，除編號14、15 外，其餘都是違反毒品危害防制條
    例的犯罪行為；上述各犯行的犯罪時間差距、附表編號4至1
    1所示犯行販賣毒品的交易對象人數、次數、總交易金額、
    附表編號14至15所示犯行之法益侵害對象、竊取財物之總價
    值；受刑人依上述犯行具體犯罪事實所呈現整體犯行的應罰
    適當性、矯正必要性」等一切情狀，就受刑人所犯如附表所
    示之罪所處之刑，定其應執行之刑如主文所示。
五、附表編號1 至3、12至15 所示之罪，依刑法規定原本雖得易
    科罰金，但既然與不得易科罰金之附表編號4 至11 所示之
    罪併合處罰而不得易科罰金，自不需再諭知易科罰金之折算
    標準。
六、依刑事訴訟法第477 條第1 項，裁定如主文。
中　　華　　民　　國　　110 　年　　12　　月　　22　　日
                  刑事第四庭    審判長法  官  黃建榮
                                      法  官  李嘉興
                                      法  官  陳君杰
以上正本證明與原本無異。
如不服本裁定應於送達後5日內向本院提出抗告狀。
中　　華　　民　　國　　110 　年　　12　　月　　22　　日
　　　　　　　　　　　　　　　　　　　書記官　吳璧娟　　
附表：
編號 罪名 犯罪日期 宣告刑 最後事實審 判決日期 確定日期 備註 1 施用第二級毒品  109 年12月29日 有期徒刑3月，如易科罰金，以新臺幣1000元折算1 日 臺灣橋頭地方法院110年度簡字第862 號 110 年5月31日 110 年7月3 日 編號1至3所示之罪，曾經定執行刑為有期徒刑8月 2 施用第二級毒品  110 年1月21日 有期徒刑3月，如易科罰金，以新臺幣1000元折算1 日 臺灣橋頭地方法院110年度簡字第862 號 110 年5月31日 110 年7月3 日  3 施用第二級毒品  110 年3月3日 有期徒刑4月，如易科罰金，以新臺幣1000元折算1 日 臺灣橋頭地方法院110年度簡字第1075 號 110 年7月8日 110 年8月11 日  4 販賣第二級毒品  109 年7月4日 有期徒刑 2年3月 本院110年度上訴字第704 號 110 年8月25日 110 年9月28 日 編號4至11所示之罪，曾經定執行刑為有期徒刑4年8月 5 販賣第二級毒品  109 年6月12日 有期徒刑 1年11月 本院110年度上訴字第704 號 110 年8月25日 110 年9月28 日  6 販賣第二級毒品  109 年3月30日 有期徒刑 2年 本院110年度上訴字第704 號 110 年8月25日 110 年9月28 日  7 販賣第二級毒品  109 年4月6日 有期徒刑 2年1月 本院110年度上訴字第704 號 110 年8月25日 110 年9月28 日  8 販賣第二級毒品  109 年5月2日 有期徒刑 1年10月 本院110年度上訴字第704 號 110 年8月25日 110 年9月28 日  9 販賣第二級毒品  109 年6月3日 有期徒刑 2年 本院110年度上訴字第704 號 110 年8月25日 110 年9月28 日  10 販賣第二級毒品  109 年4月9日 有期徒刑 1年10月 本院110年度上訴字第704 號 110 年8月25日 110 年9月28 日  11 販賣第二級毒品  109 年5月27日 有期徒刑 1年10月 本院110年度上訴字第704 號 110 年8月25日 110 年9月28 日  12 施用第二級毒品  109 年4月27日 有期徒刑4月，如易科罰金，以新臺幣1000元折算1 日 本院110年度上訴字第704 號 110 年8月25日 110 年8月25 日 編號12至15所示之罪，曾經定執行刑為有期徒刑1年1月 13 施用第二級毒品  109 年7月9日 有期徒刑4月，如易科罰金，以新臺幣1000元折算1 日 本院110年度上訴字第704 號 110 年8月25日 110 年8月25 日  14 竊盜 109 年3月15日 有期徒刑4月，如易科罰金，以新臺幣1000元折算1 日 本院110年度上訴字第704 號 110 年8月25日 110 年8月25 日  15 竊盜  109 年4月21日 有期徒刑3月，如易科罰金，以新臺幣1000元折算1 日 本院110年度上訴字第704 號 110 年8月25日 110 年8月25 日